臺灣高雄地方法院刑事判決　　　　　　 94年度交訴字第110號
公　訴　人　臺灣高雄地方法院檢察署檢察官
被　　　告　乙○○
　　　　　　　　　　（另案於臺灣高雄第二監獄執行中）
上列被告因公共危險等案件，經檢察官提起公訴（94年度偵字第
8729號），本院判決如下：
    主  文
乙○○因過失傷害人，累犯，處有期徒刑參月。又駕駛動力交通
工具肇事，致人受傷而逃逸，累犯，處有期徒刑捌月。應執行有
期徒刑拾月。
    事  實
一、乙○○前因違反肅清煙毒條例等案件，經臺灣高等法院高雄
    分院分別判處有期徒刑3 年6 月及4 年確定，2 罪接續執行
    ，於民國87年11月25日假釋出獄，嗣經撤銷假釋，於89年4
    月8 日入監執行殘刑，甫於93年3 月17日縮短刑期執行完畢
    。詎乙○○猶不知戒慎，於94年4 月14日14時40分許，駕駛
    車牌號碼8708─JR自用小客車，沿高雄市○○區○○路由南
    向北行駛，行經該市○○路與裕誠路口時，本應注意汽車行
    駛時，駕駛人應注意車前狀況，並隨時採取必要之安全措施
    。而依當時天候晴朗、路面乾燥、無缺陷、無障礙物及視距
    良好等並無不能注意之情事，竟疏未注意，不慎撞及沿裕誠
    路由西向東行駛，由丙○○所駕駛車牌號碼YV─8239號自用
    小客車，致使丙○○受有頭部外傷併眩暈、前額多處擦傷、
    左膝內緣擦傷等之傷害。詎乙○○於肇事致丙○○受傷後，
    竟未停車採取必要之救護措施，反另基於肇事逃逸之犯意，
    棄車逃離現場，嗣於當日14時45分許，為警在高雄市○○區
    ○○路348 號前逮捕，而查悉上情。
二、案經丙○○訴由高雄市政府警察局鼓山分局報請臺灣高雄地
    方法院檢察署檢察官偵查起訴。
    理  由
一、本件被告乙○○所犯係死刑、無期徒刑、最輕本刑為3 年以
    上有期徒刑以外之罪，其就被訴事實為有罪之陳述，經審判
    長告知簡式審判程序之旨，並聽取公訴人及被告之意見後，
    經本院裁定進行簡式審判程序，合先敘明。
二、訊據被告對於上揭犯罪事實於本院審理時坦承不諱，核與證
    人即告訴人警詢證述之情節（見警卷第5 頁至第6 頁），相
    互符合，復有道路交通事故現場圖、告訴人受有上開傷害之
    高雄市立聯合醫院診斷證明書及現場照片9 張在卷可憑（見
    警卷第11頁、第15頁、第19頁至第23頁）。又車輛行駛時，
    駕駛人應注意車前狀況，並隨時採取必要之安全措施，道路
    交通安全規則第94條第3 項定有明文。本件被告考領有普通
    小型車駕駛執照，有駕駛執照影本在卷可證（見警卷第28頁
    ），對前開規定應知之甚稔，並確實遵守之。而依警卷所附
    之現場圖及肇事現場照片觀之，肇事當時天氣晴，路面乾躁
    、無缺陷，亦無障礙物，視距良好，並無不能注意之情事，
    乃被告竟未遵守上開規定，致發生本件車禍事故，被告之行
    為有過失應堪認定。又告訴人所受之傷害既因被告之過失行
    為所造成，則被告之過失駕車行為與告訴人所受傷害間，自
    有相當因果關係。足見被告之自白與事實相符，自得為認定
    犯罪之依據。是以，本件犯罪事證明確，被告涉犯過失傷害
    及肇事逃逸之犯行，應堪認定。
三、核被告所為，係犯刑法第284 條第1 項前段之過失傷害罪及
    同法第185 條之4 之肇事逃逸罪。被告所犯上開2 罪，犯意
    各別，行為互殊，應予分論併罰。又被告前因違反肅清煙毒
    條例等案件，經臺灣高等法院高雄分院分別判處有期徒刑3
    年6 月及4 年確定，2 罪接續執行，於87年11月25日假釋出
    獄，嗣經撤銷假釋，於89年4 月8 日入監執行殘刑，甫於93
    年3 月17日縮短刑期執行完畢等情，有臺灣高等法院被告前
    案紀錄表在卷可憑，其於有期徒刑執行完畢後，5 年內再犯
    本件有期徒刑以上之罪，係屬累犯，所犯上開二罪應分別依
    刑法第47條之規定加重其刑。爰審酌被曾有違反毒品危害防
    制條例等等前科，有臺灣高等法院被告前案紀錄表可稽，素
    行欠佳，其因過失之駕車行為，導致告訴人受傷，且肇事後
    竟未下車照護告訴人而逃離現場，犯罪情節非輕，且迄未賠
    償告訴人之損失，惟念及被告之肇事逃逸犯行，尚未釀致告
    訴人生命、身體更重大之危害，及被告於犯罪後，尚能坦承
    犯行等一切情狀，分別量處如主文所示之刑，並定其應執行
    刑，以資懲儆。
據上論斷，應依刑事訴訟法第299 條第1 項前段、第273 條之1
第1 項，刑法第284 條第1 項前段、第185 條之4 、第47條、第
51條第5 款，罰金罰鍰提高標準條例第1 條前段，判決如主文。
本案經檢察官甲○○到庭執行職務。
中　　華　　民　　國　　94　　年　　11　　月　　30　　日
                  刑事第十二庭  審判長法　官  施柏宏
                                      法  官  黃宗揚
                                      法  官  洪能超
以上正本證明與原本無異。
如不服本判決，應於判決送達後10日內，向本院提出上訴狀。
中　　華　　民　　國　　94　　年　　11　　月　　30　　日
                                      書記官  曾小玲
附錄本件論罪科刑適用之法條：
中華民國刑法第284條
因過失傷害人者，處 6 月以下有期徒刑、拘役或 500 元以下罰
金，致重傷者，處1 年以下有期徒刑、拘役或500 元以下罰金。
從事業務之人，因業務上之過失傷害人者，處 1 年以下有期徒刑
、拘役或1 千元以下罰金，致重傷者，處3 年以下有期徒刑、拘
役或2 千元以下罰金。
中華民國刑法第185條之4
駕駛動力交通工具肇事，致人死傷而逃逸者，處6 月以上5 年以
下有期徒刑。
